【裁判字號】    95,抗,63
【裁判日期】    950330
【裁判案由】    假處分
【裁判全文】
臺灣高等法院臺南分院民事裁定  95年度抗字第63號
抗  告  人  甲○○
相  對  人  乙○○
上列當事人間請求假處分事件，抗告人對於中華民國94年12月22
日臺灣臺南地方法院民國94年度裁全字第7182號裁定提起抗告，
本院裁定如下：
    主  文
抗告駁回。
抗告程序費用由抗告人負擔。
    理  由
一、抗告人抗告意旨略以：按依法所為之登記，有絕對效力。系
    爭坐落臺南市○區○○段第222-21地號土地上之建號3106建
    築物，係本人於民國（下同）78年間賣另一塊土地之價款而
    建造完成。而此二塊土地係早期與母親仲介土地、賣地買地
    所賺取的，並非相對人所稱自己購買而寄名登記與抗告人名
    下，故本件假處分顯非合法，依民法第767條之規定，請求
    廢棄原裁定等語。
二、本件相對人於原法院主張略以：抗告人為相對人之女兒，相
    對人曾經將自己購置之房地產及臺南市○區○○段第222-21
    地號及地上建號3106建築物，寄名登記與抗告人名下，並自
    己保管所有權狀，保留處分權。詎抗告人利用相對人以抗告
    人姓名寄名登記之機會，擅自申報所有權權狀遺失，向安泰
    商業銀行抵押貸款540萬元、建華銀行抵押借款120萬元，致
    生損害於相對人。為免抗告人對系爭不動產繼續處分，相對
    人願供擔保，請准予假處分等語。
三、按債權人就金錢以外之請求因請求標的之現狀變更，有日後
    不能強制執行，或甚難強制執行之虞，欲保全強制執行者，
    得聲請假處分；又當事人於爭執之法律關係有定暫時狀態之
    必要者，亦得為假處分，民事訴訟法第532條、第538條分別
    定有明文。再假處分僅為保全強制執行方法之一種；故苟合
    於上開假處分條件，並經債權人敘明假處分之原因存在，法
    院即得為准許假處分之裁定。至於主張之實體上理由，是否
    正當，乃屬本案問題，非假處分裁判中所能解決（最高法院
    20年度抗字第4號裁定參照）。查，本件相對人在原法院主
    張假處分之請求及假處分之原因，雖未能盡釋明之責，惟相
    對人既陳明願供擔保，以補釋明之不足，則依上開法條規定
    及說明，其假處分之聲請，自應予准許。原法院酌定擔保金
    額而裁定如相對人之聲請，本院經核原裁定認事用法，並無
    不合。抗告人雖執系爭土地係早期與伊母親仲介土地、賣地
    買地所賺取的，並非相對人所稱自己購置而寄名登記於抗告
    人名下等語，指摘原裁定不當。惟揆諸首開說明，其所辯乃
    實體上問題，非假處分裁判中所能解決，須另提起民事訴訟
    予以審認判斷，故其所辯，為無理由，不足採取。
四、據上論結，本件抗告為無理由，依民事訴訟法第495條之1第
    1項、第449條第1項、第95條、第78條，裁定如主文。
中    華    民    國     95    年     3    月    30   日
                  民事第四庭  審判長法  官  王惠一
                                    法  官  蘇重信
                                    法  官  王浦傑
上為正本係照原本作成。
如不服本裁定，僅得於收受本裁定正本送達後10日內以適用法規
顯有錯誤為理由，向本院提出再抗告狀（須附繕本一份及繳納再
抗告裁判費新台幣1千元)，並經本院許可後始可再抗告於最高法
院。
中    華    民    國     95    年     3    月    30   日
                                    書記官  廖英琇
【附記】
民事訴訟法第495條之1第2項準用同法第466條之1第1、2項規定
：
I對於第二審判決上訴，上訴人應委任律師為訴訟代理人。但上
  訴人或其法定代理人具有律師資格者，不在此限。
II上訴人之配偶、三親等內之血親、二親等內之姻親，或上訴人
  為法人、中央或地方機關時，其所屬專任人員具有律師資格並
  經法院認為適當者，亦得為第三審訴訟代理人。
                                                   K


司法院資訊處製作；財團法人民間司法改革基金會備份。
